最  高  行  政  法  院  裁  定
111年度聲再字第35號
聲  請  人  張力夫                                      

            張大千              
            張榮魁              
上列聲請人因與相對人南投縣政府等間更正土地登記事件，對於
中華民國109年12月10日本院109年度裁字第2219號裁定，聲請再
審，本院裁定如下：
　　主  文
再審之聲請駁回。
再審訴訟費用由聲請人負擔。
　　理  由
一、按對於確定裁定聲請再審，應依行政訴訟法第283條準用同
    法第277條第1項第4款之規定表明再審理由，此為必須具備
    之程式。所謂表明再審理由，必須指明確定裁定有如何合於
    行政訴訟法第273條所定再審事由之具體情事，始為相當。
    倘僅泛言有再審事由而無具體情事者，仍難謂已合法表明再
    審理由。如未表明再審理由，法院無庸命其補正。　　
二、本件聲請人因更正土地登記事件，前經臺中高等行政法院民
    國98年10月27日98年度訴字第96號裁定駁回其訴、本院99年
    2月25日99年度裁字第436號裁定（下稱原裁定）抗告駁回而
    告確定。聲請人對原裁定不服聲請再審，關於行政訴訟法第
    273條第1項第5款部分，經本院以99年度裁字第2437號裁定
    駁回，關於行政訴訟法第273條第1項第9款、第11款及第14
    款部分，另以99年度裁字第2438號裁定移送臺中高等行政法
    院，並由臺中高等行政法院於100年3月14日以99年度再字第
    26號裁定駁回再審聲請，復經本院100年6月16日100年度裁
    字第1480號裁定抗告駁回。之後，曾先後多次聲請再審，均
    經本院分別裁判駁回在案。茲聲請人復對最近一次即本院10
    9年度裁字第2219號裁定（下稱原確定裁定）有行政訴訟法
    第273條第1項第12款所定事由，聲請再審。其聲請意旨略以
    ：聲請人前經原確定裁定以聲請人未具體敘明行政訴訟法第
    273條第1項第12款所定再審事由之具體情事，再審之聲請不
    合法予以駁回，故再度聲請再審，同一訴訟標的即坐落臺灣
    省南投縣ＯＯ市ＯＯ段000之00地號土地（下稱系爭土地）移轉
    登記，是依本院48年度判字第30號判決且已繳納土地增值稅
    完成登記。登記之土地所有權狀以地段圖發給，據實登記面
    積135.03平方公尺。但相對人64年2月26日投府地籍字第107
    78號地籍圖重測土地標示變更結果通知書變更登記，又於93
    年5月4日府地測字第09300873490號函撤銷121平方公尺登記
    ，未更正為地段圖面積。行政法院判決登記，繳納增值稅有
    實質面積，相對人在民事提出撤銷登記資料121平方公尺是
    錯誤的，以此為民事判決基礎，有提供不匹配資料作為裁判
    之實，前歷次審理以民事為行政訴訟法第107條第1項第9款
    規定駁回，已然不合法，故主張依行政訴訟法第283條準用
    第273條第1項第12款的規定，對於原確定裁定聲請再審等語
    。經核，原確定裁定係以聲請人未具體表明再審理由，為聲
    請不合法而駁回其聲請。觀諸聲請人於聲請狀內表明之再審
    理由，無非係對前訴訟程序之爭執事項為不服之指摘，而對
    於原確定裁定以其未具體表明再審理由，其再審之聲請不合
    法應予駁回之判斷，究有如何合於行政訴訟法第273條第1項
    第12款規定之具體情事，則未據敘明，依上述規定及說明，
    顯未具體表明再審理由，其再審之聲請為不合法，應予駁回
    。另當事人就同一事件對於法院所為歷次裁判聲請再審，必
    須其對最近一次之裁判具有再審理由者，始得進而審究其前
    此歷次裁判有無再審理由，本件聲請人對原確定裁定所為再
    審聲請既不合法，自毋庸審究其前歷次裁判有無再審理由及
    原處分是否違背法令，併此指明。
三、據上論結，本件聲請為不合法。依行政訴訟法第283條、第2
    78條第1項、第104條、民事訴訟法第95條、第85條第1項前
    段，裁定如主文。
中　　華　　民　　國　　111 　年　　3 　　月　　22　　日
                    最高行政法院第一庭
                        審判長法  官  侯　東　昇　
                              法  官　王　碧　芳
                              法  官　簡　慧　娟
                              法  官　蔡　紹　良
                              法  官　鍾　啟　煌
　　　　　　　　　　　　　　　
以  上  正  本  證  明  與  原  本  無  異
中　　華　　民　　國　　111 　年　　3 　　月　　22　　日
　　　　　　　　　　　　　　  書記官　林  郁  芳